【裁判字號】    90,訴,143
【裁判日期】    900612
【裁判案由】    違反毒品危害防制條例
【裁判全文】
臺灣基隆地方法院刑事判決                            九十年度訴字第一四三號
    公  訴  人  臺灣基隆地方法院檢察署檢察官
    被      告  甲○○
右列被告因違反毒品危害防制條例案件，經檢察官提起公訴（九十年度毒偵字第一一
四），本院判決如左：
    主  文
甲○○連續施用第一級毒品，累犯，處有期徒刑拾月，扣案之毒品海洛因壹包（淨重
零點陸玖公克）沒收銷燬之；又連續施用第二級毒品，累犯，處有期徒刑柒月，扣案
之毒品安非他命壹包（毛重零點柒公克）沒收銷燬之。應執行有期徒刑壹年參月，扣
案之毒品海洛因（淨重零點陸玖公克）及安非他命（毛重零點柒公克）各壹包均沒收
銷燬之。
    事  實
一、甲○○前因違反麻醉藥品管理條例案件，經台灣高等法院於民國（下同）八十四
    年三月六日判處有期徒刑十月確定，緝獲後於八十五年八月十九日執行完畢。又
    因施用毒品案件，先後二次裁定送觀察、勒戒後，均認無繼續施用毒品之傾向，
    由台灣基隆地方法院檢察署檢察官分別於八十七年九月十六日、八十八年一月十
    八日，以八十七年度偵字四○六六號、偵字第五八○八號為不起訴處分確定；嗣
    於八十八年七月十三日十四時五十五分許之前四十八小時內，在不詳地點施用第
    二級毒品安非他命，除經本院裁定送強制戒治，並經台灣基隆地方法院檢察署檢
    察官以八十八年度毒偵字第五三號聲請簡易判決處刑，經本院於八十八年九月三
    日以八十八年度基簡字第六五○號判處有期徒刑五月，於八十八年十月十八日確
    定。詎甲○○猶不知悔改，復基於施用第一級毒品海洛因之概括犯意，自八十九
    年十二月中旬起至九十年一月九日二十三時許止，在其位於台北縣萬里鄉○○村
    ○○路五十號住處，以將毒品海洛因加入注射針筒內摻水後再予施用之方式，連
    續施用第一級毒品海洛因多次，約一、二天施用一次；另基於施用第二級毒品安
    非他命之概括犯意，自八十九年八月底起至九十年一月九日二十三時許止，亦在
    前揭住所，以將毒品安非他命放入玻璃吸食器內加熱產生煙霧後再予施用之方式
    ，連續施用第二級毒品安非他命多次，約一、二天施用一次。嗣於九十年一月十
    日十二時二十分許，為警持搜索票於前揭住所查獲，並帶同甲○○至台北縣金山
    鄉華輪二十六號電線桿底下，取出毒品海洛因（淨重○．六九公克）及安非他命
    （毛重○．七公克）各一包。
二、案經基隆市警察局報請台灣基隆地方法院檢察署檢察官偵查起訴。
    理  由
一、右揭事實，業據被告甲○○坦承不諱，並扣得海洛因（淨重○．六九公克）及安
    非他命（毛重○．七公克）各一包在案可稽佐證，且尿液經送驗結果，亦分呈甲
    基安非他命及嗎啡（因海洛因於人體內會代謝成嗎啡，故涉嫌海洛因之吸食者，
    係檢驗其尿液中之嗎啡反應）之陽性反應，此分別有法務部調查局鑑定通知書及
    基隆市衛生局檢驗成績書各一紙在卷可查。又被告前因施用毒品案件，先後二次
    裁定送觀察、勒戒後，均認無繼續施用毒品之傾向，由台灣基隆地方法院檢察署
    檢察官分別於八十七年九月十六日、八十八年一月十八日，以八十七年度偵字四
    ○六六號、偵字第五八○八號為不起訴處分確定，嗣於八十八年七月十三日十四
    時五十五分許之前四十八小時內，在不詳地點施用第二級毒品安非他命，除經本
    院裁定送強制戒治，並經台灣基隆地方法院檢察署檢察官以八十八年度毒偵字第
    五三號聲請簡易判決處刑，經本院於八十八年九月三日以八十八年度基簡字第六
    五○號判處有期徒刑五月，於八十八年十月十八日確定等事實，有台灣基隆地方
    法院檢察署刑案紀錄查註紀錄表及上開不起訴處分書二紙、刑事簡易判決一紙在
    卷足憑。事證明確，被告犯行洵堪認定。
二、核被告甲○○所為，係犯毒品危害防制條例第十條第一項之施用第一級毒品罪及
    第十條第二項之施用第二級毒品罪。其持有海洛因及安非他命之低度行為，分別
    為施用之高度行為所吸收，均不另論罪。其先後施用第一、二級毒品犯行，各自
    時間緊接，所犯均為構成要件相同之罪名，顯係皆基於概括犯意為之，均為連續
    犯，並各自依法加重其刑。被告所犯上開二罪，犯意各別，行為互殊，應予分論
    併罰。查被告前因違反麻醉藥品管理條例案件，經台灣高等法院於八十四年三月
    六日判處有期徒刑十月確定，緝獲後於八十五年八月十九日執行完畢，此有台灣
    基隆地方法院檢察署刑案紀錄查註紀錄表及台灣高等法院被告全國前案紀錄表在
    卷可按，其於有期徒刑執行完畢後，五年內再犯有期徒刑以上之本罪，為累犯，
    應依法遞加重其刑。爰審酌被告犯罪之動機、吸食頻率、曾有施用毒品前科仍不
    知悔改，一再犯下本案，惟犯罪後坦承犯行、態度良好，且所犯施用毒品行為係
    戕害自己身心健康，尚未危及他人等一切情狀，量處如主文所示之刑，並依法定
    其應執行之刑。扣案之海洛因（淨重○．六九公克）及安非他命（毛重○．七公
    克）各一包，分屬第一、二級毒品，應沒收銷燬之。
據上論斷，應依刑事訴訟法第二百九十九條第一項前段，毒品危害防制條例第十條第
一項、第二項、第十八條第一項前段，刑法第十一條前段、第五十六條、第四十七條
、第五十一條第五款，判決如主文。
本案經檢察官周慶華到庭執行職務
中      華      民      國      九十    年      六      月     十二     日
                                      臺灣基隆地方法院刑事第三庭
                                            法  官    林  玉  珮
右正本證明與原本無異。
對於本件判決如有不服，應於收受送達後十日內，向本院提出上訴書狀，上訴於臺灣
高等法院，並按他造當事人之人數附具繕本。
                                            書記官    陳  俊  德
中      華      民      國      九十    年      六      月     十四     日
附錄論罪法條
毒品危害防制條例第十條第一項：
施用第一級毒品者，處六月以上五年以下有期徒刑。
毒品危害防制條例第十條第二項：
施用第二級毒品者，處三年以下有期徒刑。


司法院資訊處製作；財團法人民間司法改革基金會備份。
